【裁判字號】    98,訴,2377
【裁判日期】    980902
【裁判案由】    毒品危害防制條例
【裁判全文】
臺灣板橋地方法院刑事判決              98年度訴字第2377號
公  訴  人  臺灣板橋地方法院檢察署檢察官
被      告  甲○○
上列被告因違反毒品危害防制條例案件，經檢察官提起公訴（98
年度毒偵字第3472號），本院依簡式審判程序審理後，判決如下
：
    主    文
甲○○施用第一級毒品，累犯，處有期徒刑柒月。扣案夾鍊袋壹
個，沒收之。
    事    實
一、甲○○前因施用毒品案件，經本院以92年度毒聲字第729 號
    裁定送觀察、勒戒後，因認有繼續施用毒品之傾向，由本院
    裁定令入戒治處所施以強制戒治，其間經本院以92年度毒聲
    字第2621號裁定停止戒治並付保護管束，於民國92年10月1
    日停止處分釋放出臺灣臺北戒治所，而於93年3 月31日期滿
    未經撤銷視為執行完畢，並於93年5 月26日由臺灣板橋地方
    法院檢察署檢察官以93年度戒毒偵字第186 號為不起訴處分
    確定，惟其於前開強制戒治執行完畢釋放後5 年內，復因施
    用第一級毒品，經本院以94年度訴字第3050號判決判處有期
    徒刑7 月確定；又因施用第一級毒品，經本院以95年度訴字
    第2679號判決判處有期徒刑8 月確定，嗣前開二刑期分別經
    本院以96年度聲減字第1788號裁定減為有期徒刑3 月15日、
    4 月確定，經入監接續執行前開徒刑（另因竊盜案件執行拘
    役7 日），甫於96年11月7 日執行完畢出監。
二、詎甲○○仍不知悔改，竟基於施用第一級毒品之犯意，於98
    年5 月6 日21時許，在其臺北縣板橋市○○街136 巷3 弄4
    號住處內，以針筒摻水注射之方式，施用第一級毒品海洛因
    1 次。嗣於翌日（即7 日）13時40分許，為警在臺北縣板橋
    市○○街136 巷3 弄2 號前查獲甲○○，並當場扣得其所有
    供施用海洛因使用之夾鍊袋1 個。
三、案經臺北縣政府警察局板橋分局移請臺灣板橋地方法院檢察
    署檢察官偵查後提起公訴。
    理    由
一、本案被告甲○○所犯係死刑、無期徒刑、最輕本刑為3 年以
    上有期徒刑以外之罪，其於準備程序中就被訴事實為有罪之
    陳述，經本院告知簡式審判程序之旨，並聽取公訴人、被告
    之意見後，經合議庭裁定由受命法官獨任進行簡式審判程序
    審理，合先敘明。
二、上揭犯罪事實，業據被告甲○○於檢察官訊問及本院審理時
    均坦承不諱，並有搜索扣押筆錄暨扣押物品目錄表1 份及照
    片3 張附卷可憑，而被告為警查獲後，經採集其尿液送台灣
    檢驗科技股份有限公司囑託鑑定結果，確呈嗎啡（按海洛因
    經施用進入人體後，係水解還原成嗎啡，再代謝排出體外，
    業據行政院衛生署藥物食品檢驗局以73藥檢壹字第030221號
    函文說明綦詳，而為本院辦理施用第一級毒品案件職務上所
    已知），有該公司98年5 月22日濫用藥物檢驗報告1 份在卷
    可稽，均足以佐證被告自白與事實相符，堪以採信。再被告
    前因施用毒品案件，經本院以92年度毒聲字第729 號裁定送
    觀察、勒戒後，因認有繼續施用毒品之傾向，由本院裁定令
    入戒治處所施以強制戒治，其間經本院以92年度毒聲字第26
    21號裁定停止戒治並付保護管束，於92年10月1 日停止處分
    釋放出臺灣臺北戒治所，而於93年3 月31日期滿未經撤銷視
    為執行完畢，並於93年5 月26日由臺灣板橋地方法院檢察署
    檢察官以93年度戒毒偵字第186 號為不起訴處分確定，惟其
    於前開強制戒治執行完畢釋放後5 年內，復因施用第一級毒
    品，經本院以94年度訴字第3050號判決判處有期徒刑7 月確
    定；又因施用第一級毒品，經本院以95年度訴字第2679號判
    決判處有期徒刑8 月確定等情，有臺灣高等法院被告前案紀
    錄表1 份附卷可稽，足徵被告係於強制戒治執行完畢釋放後
    5 年內，復有施用第一級毒品犯行經法院判處罪刑後，進而
    再為本案施用第一級毒品之事證明確，已非毒品危害防制條
    例第20、23條所定之「初犯」或「5 年後再犯」情形（最高
    法院95年度第7 次刑事庭會議紀錄參照），自應依法論科。
三、核被告甲○○所為，係犯毒品危害防制條例第10條第1 項之
    施用第一級毒品罪。被告為施用海洛因而持有海洛因之低度
    行為，為其施用第一級毒品犯行之高度行為所吸收，不另論
    罪。查被告前有如事實欄所載之刑案前科及徒刑執行情形，
    有上開臺灣高等法院被告前案紀錄表在卷足徵，其於有期徒
    刑執行完畢5 年內故意再犯本案有期徒刑以上之罪，依刑法
    第47條第1 項規定成立累犯，並應加重其刑。爰審酌被告前
    已有因施用第一級毒品經法院判處刑罰之前科紀錄，竟仍不
    思尋求正當之身心發展，再次施用足以導致精神障礙、性格
    異常，甚至造成生命危險之海洛因，戕害一己之身心健康，
    對社會治安可能之危害程度非微，惟其本罹有重度視障、肢
    障殘疾，有殘障手冊、重大傷病免自行負擔證明卡足憑，並
    於犯後尚知坦認犯行，且自98年5 月29日起，開始在亞東紀
    念醫院進行服用美沙冬替代療法，而有該院98年8 月21日診
    斷證明書可佐等一切情狀，量處如主文所示之刑，以資懲儆
    。末查，扣案夾鍊袋1 個（起訴書雖記載為殘渣袋，惟依卷
    內積極證據資料顯示，未見該夾鍊袋內確仍存有海洛因成分
    ，自難依毒品危害防制條例第18條第1 項前段規定諭知沒收
    銷燬），為被告所有供其施用第一級毒品所用之物，業據被
    告陳明在卷，爰依刑法第38條第1 項第2 款規定，併予宣告
    沒收之。
據上論斷，應依刑事訴訟法第273 條之1 第1 項、第299 條第1
項前段，毒品危害防制條例第10條第1 項，刑法第11條前段、第
47條第1 項、第38條第1 項第2 款，判決如主文。
本案經檢察官陳豐年到庭執行職務。
中    華    民    國    98    年    9     月    2     日
                  刑事第十八庭  法  官  張 兆 光
上列正本證明與原本無異。
如不服本判決，應於判決送達後10日內敘明上訴理由，向本院提
出上訴狀 (應附繕本) ，上訴於臺灣高等法院。其未敘述上訴理
由者，應於上訴期間屆滿後20日內向本院補提理由書「切勿逕送
上級法院」。
                                書記官  曹 秋 冬
中    華    民    國    98    年    9     月    2     日
附錄本案論罪科刑法條：
毒品危害防制條例第10條第1項
施用第一級毒品者，處6 月以上5 年以下有期徒刑。


司法院資訊處製作；財團法人民間司法改革基金會備份。
